# 关于净资产收益率计算公式中的“减少净资产次月起至报告期期末的累计月数”

提问人：xy007007 时间：2017-08-07 09:56:03
净资产收益率的计算公式中，有一项为“减少净资产次月起至报告期期末的累计月数”，一般就是现金分红和股份回购事项才适用，最普遍的是现金分红时，假如 3 月份董事会通过利润分配方案， 4 月份提交股东大会通过（就是常说的股利宣告日吧）， 5 月份结算部门登记（权益登记日）并实际发放。按照会计准则的处理， 4 月份股利宣告日时，做的账务处理为借：利润分配 贷：应付股利， 5 月份实际发放后做借：应付股利 贷：银行存款。从账上处理来看，那么计算净资产收益率时的“减少净资产的月份”应该为 4 月份吧。这个问题大家实务中有争议吗？

回答人：chenyiwei
你的理解基本合理，即按照会计上确认“应付股利”的月份计算“减少净资产次月起至报告期期末的累计月数”，就你举的例子而言为 8 个月。